臺灣高雄地方法院刑事判決　　　　　　　100年度易字第430號
公　訴　人　臺灣高雄地方法院檢察署檢察官
被　　　告　黃家郡
上列被告因竊盜案件，經檢察官提起公訴（99年度偵字第36954
號），被告就被訴事實為有罪之陳述，經本院告知簡式審判程序
之旨，並聽取檢察官及被告之意見後，裁定進行簡式審判程序，
判決如下：
    主  文
黃家郡攜帶兇器竊盜，累犯，處有期徒刑柒月。扣案之尖嘴鉗、
老虎鉗、螺絲起子各壹支均沒收。
    事  實
一、黃家郡於民國82年間，因違反麻醉藥品管理條例案件經本院
    以82年度訴字第1690號判處有期徒刑3年、3月，定應執行有
    期徒刑3年2月確定；又於84年間因違反麻醉藥品管理條例案
    件，經本院以83年度訴字第1083號判處有期徒刑年5年3月確
    定；再於89年間因偽造文書案件，經臺灣嘉義地方法院以89
    年度訴字第367號判處有期徒刑1年2 月確定，經接續執行後
    ，於97年3月7日縮短刑期執行完畢。詎仍不知悔改，意圖為
    自己不法之所有，於99年12月5日5時50分許，騎乘車牌號碼
    ZAI─596號機車，並持客觀上對人之生命、身體具殺傷力而
    足供凶器使用之尖嘴鉗、老虎鉗、螺絲起子各1 支，至整修
    中僅剩主體構結之高雄市○○區○○街10巷8 號房屋內，竊
    取承包商李華山所有置於屋內一樓之鋼筋48支、鐵條79支得
    手，並將之置於機車腳踏板上後，於欲發動機車離去之際，
    適為屋主郭勝玉發現後通知鄰居報案而據報前來之員警當場
    逮獲，並扣得黃家郡所有供犯罪所用之尖嘴鉗、老虎鉗、螺
    絲起子各1支。
二、案經高雄市政府警察局鼓山分局移送臺灣高雄地方法院檢察
    署檢察官偵查起訴。
    理  由
一、本件被告黃家郡所犯之罪，並非法定刑為死刑、無期徒刑或
    最輕本刑3 年以上有期徒刑之罪，亦非高等法院管轄第一審
    之案件，其於本院準備程序中就被訴事實已為有罪之陳述，
    本院乃裁定進行簡式審判程序。又簡式審判程序之證據調查
    ，依刑事訴訟法第273條之2規定，不受同法第159條第1項審
    判外陳述排除之限制，再被告對於卷內之各項證據亦不爭執
    證據能力，故卷內所列之各項證據，自得作為證據，先予敘
    明。
二、上揭犯罪事實業據被告黃家郡於本院審理中坦承不諱，核與
    證人即屋主郭勝玉、承包商李華山於警詢中證述遭竊情節大
    致相符，並有高雄市政府警察局鼓山分局扣押筆錄、扣押物
    品目錄表、贓物認領保管單、現場蒐證相片8幀（偵卷第24
    至27頁）在卷，及犯罪事實欄所載之工具共3 支扣案可佐，
    被告之自白核與事實相符，本案事證已臻明確，被告犯行洵
    堪認定，應依法論科。
三、按刑法第321 條第1 項第3 款之攜帶兇器竊盜罪，係以行為
    人攜帶兇器竊盜為其加重條件，此所謂兇器，其種類並無限
    制，凡客觀上足對人之生命、身體、安全構成威脅，具有危
    險性之兇器均屬之，且祇須行竊時攜帶此種具有危險性之兇
    器為已足，並不以攜帶之初有行兇之意圖為必要，最高法院
    79年台上字第5253號判例意旨可資參照。又攜帶兇器竊盜罪
    ，係以行為人攜帶兇器竊盜為其加重條件，只要於竊盜時攜
    帶兇器，即構成加重竊盜罪名，因立法所規範者為攜帶兇器
    竊盜即屬於加重條件，而不以取出兇器犯之為必要，亦不以
    攜帶之初有持以行兇之意圖為限，此亦為我國最高審判機關
    素來所採之通見（最高法院94年度台上字第3149號判決請參
    照）。另刑法上竊盜罪既遂未遂區分之標準，係採權力支配
    說，即行為人將竊盜之客體，移入一己實力支配之下者為既
    遂，若著手於竊盜，而尚未脫離他人之持有，或未移入一己
    實力支配之下者，則為未遂（最高法院84年度臺上字第2256
    號判決意旨參照）。本件被告行竊時所持之扣案尖嘴鉗、老
    虎鉗、螺絲起子之材質均為鐵製品，質地堅硬，前端銳利，
    客觀上足以對他人生命、身體、安全構成威脅，自屬有危險
    性之兇器無訛；且前開遭竊物品業經置放於被告騎乘之機車
    腳踏上，而於其實力支配下始遭警查獲，其竊盜行為應已既
    遂，是核被告所為，係刑法第第321條第1項第3 款之攜帶兇
    器竊盜罪。又被告有事實欄所載犯罪科刑及執行情形，此有
    臺灣高等法院被告前案紀錄表存卷可按，其於受徒刑之執行
    完畢後5 年內，故意再犯本件有期徒刑以上之罪，為累犯，
    應依刑法第47條第1 項規定，加重其刑。爰審酌被告正值壯
    年，四肢健全，竟不思以正當方式賺取生活所需，為圖小利
    ，甘犯典刑，侵害他人財產權益，所為實不足取，惟念其坦
    承犯行，態度良好，並兼衡竊得財物價值非鉅，且已返還被
    害人，及其犯罪之動機、目的、手段等一切情狀，量處如主
    文所示之刑，以示懲儆。扣案之尖嘴鉗、老虎鉗、螺絲起子
    各1 支係供為被告所有，且供竊盜犯行所用之物，業經被告
    供承明確，爰依刑法第38條第1項第2款規定宣告沒收。
據上論斷，應依刑事訴訟法第273 條之1 第1 項、第299 條第1
項前段，刑法第321條第1項第3款、第47條第1項、第38條第1項
第2款，判決如主文。
本案經檢察官陳建州到庭執行職務。
中    華    民    國   100    年    4     月    29    日
                  刑事第二庭  法  官  柯彩燕
以上正本證明與原本無異。
如不服本判決應於收受送達後10日內向本院提出上訴書狀，並應
敘述具體理由；如未敘述上訴理由者，應於上訴期間屆滿後20日
內向本院補提理由書（均須按他造當事人之人數附繕本）「切勿
逕送上級法院」。
中    華    民    國   100    年    4     月    29    日
                              書記官  莊永利
附錄本案論罪科刑法條全文：
中華民國刑法第321條
（加重竊盜罪）
犯竊盜罪而有左列情形之一者，處6 月以上、5 年以下有期徒刑
：
一、於夜間侵入住宅或有人居住之建築物、船艦或隱匿其內而犯
    之者。
二、毀越門扇、牆垣或其他安全設備而犯之者。
三、攜帶兇器而犯之者。
四、結夥三人以上而犯之者。
五、乘火災、水災或其他災害之際而犯之者。
六、在車站或埠頭而犯之者。
前項之未遂犯罰之。